【裁判字號】    97,聲再,8
【裁判日期】    971120
【裁判案由】    聲請再審
【裁判全文】
臺灣桃園地方法院刑事裁定               97年度聲再字第8號
聲  請  人
即  被  告  甲○○
                    （現在臺灣桃園監獄執行中）
上列聲請人因違反毒品危害防制條例案件，對於本院中華民國97
年6月20日第一審確定判決（97年度審訴字第665號），聲請再審
，本院裁定如下：
    主  文
再審之聲請駁回。
    理  由
一、聲請意旨略以：聲請人即被告甲○○對本院97年度審訴字第
    665 號確定判決，因認其前無施用第一級毒品犯行，為何論
    以累犯，復依毒品危害防制條例第20條、第23條規定，亦應
    於民國91年6月10日經強制戒治期滿，已逾5年，應由檢察官
    為不起訴處分，且不應一罪一罰，並就此聲請大法官解釋。
    另被告於97年9月3日前往臺灣桃園地方法院檢察署應訊，但
    卻以逃匿為由於同年月11日發布通緝，且未收受檢察官執行
    指揮書，復於同年10月9 日提出抗告亦無回文，為此，爰依
    刑事訴訟法第420條規定，聲請再審。
二、按有罪之判決確定後，有左列情形之一者，為受判決人之利
    益，得聲請再審︰1.原判決所憑之證物已證明其為偽造或變
    造者，2.原判決所憑之證言、鑑定或通譯已證明其為虛偽者
    ，3.受有罪判決之人，已證明其係被誣告者，4.原判決所憑
    之通常法院或特別法院之裁判已經確定裁判變更者，5.參與
    原判決或前審判決或判決前所行調查之法官，或參與偵查或
    起訴之檢察官，因該案件犯職務上之罪已經證明者，或因該
    案件違法失職已受懲戒處分，足以影響原判決者，6.因發現
    確實之新證據，足認受有罪判決之人應受無罪、免訴、免刑
    或輕於原判決所認罪名之判決者；前項第1款至第3款及第 5
    款情形之證明，以經判決確定，或其刑事訴訟不能開始或續
    行非因證據不足者為限，得聲請再審；聲請再審，應以再審
    書狀敘述理由，附具原判決之繕本及證據，提出於管轄法院
    為之；法院認為聲請再審之程序違背規定者，應以裁定駁回
    之，刑事訴訟法第420條、第429條、第433 條分別定有明文
    。又刑事訴訟法再審編並無準用同法第三編有關上訴之規定
    ，自難謂此種訴訟程式之欠缺，法院應先命為補正，此與司
    法院大法官會議釋字第306 號解釋所指，原審辯護人未表明
    以被告名義上訴者，法院應依法先定期間命為補正者，不能
    同語，最高法院88年度臺抗字第416 號裁定意旨亦可資參照
    。
三、經查：聲請人前於96年間因施用第一、二級毒品案件，經本
    院以97年度審訴字第665 號判決，各判處有期徒刑7月、7月
    ，應執行有期徒刑1年，嗣於97年7月14日確定，惟聲請人後
    於同年10月27日以刑事再審聲請狀，對該刑事確定判決聲請
    再審，未附具原確定判決繕本，依上揭說明，其聲請再審之
    程序顯有違背，且屬不可補正情形。況且，依聲請人前開書
    狀所載，係指原確定判決所認毒品危害防制條例第20條、第
    23條法律適用之疑義，然此屬原確定判決有無違背法令，得
    轉請最高法院檢察署檢察總長向最高法院提起非常上訴，或
    對於確定終局裁判所適用之法律或命令發生有牴觸憲法之疑
    義，向司法院大法官聲請解釋憲法，均無關再審事由，聲請
    人即不得於本件再審程序為此節法律主張。至於，聲請人所
    指檢察官執行通緝程序是否合法，有無怠於處理其聲明異議
    程序（即聲請人所指抗告案件），均非本件聲請再審案件所
    得審究。是依上揭說明，聲請人執以前開事由聲請再審，均
    屬無據，其再審之聲請為不合法，應予駁回。
四、依刑事訴訟法第433條，裁定如主文。
中    華    民    國    97    年    11    月    20    日
                  刑事第六庭    法  官  黃翊哲
以上正本證明與原本無異。
如不服本裁定，應於裁定送達後5 日內，以書狀敘述理由（須附
繕本），向本院提出抗告。
                                書記官  劉霜潔
中    華    民    國    97    年    11    月    20    日


司法院資訊處製作；財團法人民間司法改革基金會備份。
